【裁判字號】    98,上訴,1063
【裁判日期】    980805
【裁判案由】    搶奪等
【裁判全文】
臺灣高等法院高雄分院刑事判決        98年度上訴字第1063號
    上  訴  人
    即  被  告  甲○○
上列上訴人因搶奪等案件，不服臺灣高雄地方法院98年度訴字第
507 號中華民國98年6 月16日第一審判決（起訴案號：臺灣高雄
地方法院檢察署98年度偵字第263 號），提起上訴，本院判決如
下：
    主  文
上訴駁回。
    理  由
一、按上訴書狀應敘述具體理由；上訴書狀未敘述上訴理由者，
    應於上訴期間屆滿後20日內補提理由書於原審法院，刑事訴
    訟法第361條第2項、第3項前段定有明文。 而第二審法院認
    為上訴書狀未敘述理由，應以判決駁回之。但其情形可以補
    正而未經原審法院命其補正者，審判長應定期間先命補正，
    此觀同法第367條規定甚明。又所謂具體理由， 必係依據卷
    內既有訴訟資料或提出新事證，指摘或表明第一審判決有何
    採證認事、用法或量刑等足以影響判決本旨之不當或違法，
    而構成應予撤銷之具體事由，始克當之（例如：依憑證據法
    則具體指出所採證據何以不具證據能力，或依憑卷證資料，
    明確指出所為證據證明力之判斷如何違背經驗、論理法則）
    ；倘僅泛言原判決認定事實錯誤、違背法令、量刑失之過重
    或輕縱，而未依上揭意旨指出具體事由，或形式上雖已指出
    具體事由，然該事由縱使屬實，亦不足以認為原判決有何不
    當或違法者（例如：對不具有調查必要性之證據，法院未依
    聲請調查亦未說明理由，或援用證據不當，但除去該證據仍
    應為同一事實之認定），皆難謂係具體理由（最高法院97年
    度台上字第892號判決意旨參照）。
二、被告甲○○上訴意旨略以：被告甲○○犯下本件之竊盜及搶
    奪案，實因大環境及生活困頓、工作難找所造成，家中尚有
    老母須扶養，請求從輕量刑云云。經查：原判決以被告甲○
    ○、簡燕琴共同犯竊盜及搶奪之事實，業據被告甲○○於警
    詢、偵查、本院及簡燕琴於警詢、偵查、本院審理時坦承不
    諱，核與證人即被害人乙○○於警訊中證述之情節相符，並
    有高雄縣政府警察局林園分局扣押筆錄、扣押物品目錄表、
    贓證物認領保管單、監視器翻拍照片附卷可稽，被告甲○○
    之自白與事實相符，渠等竊盜犯行之事證明確，遂以簡式審
    判程序審理。原判決並審酌該被告之品行、生活狀況、智識
    程度、犯罪之動機、目的、犯罪所生之危害、被告為累犯、
    犯後坦承犯行態度量號等一切情狀之後，量處竊盜罪有期徒
    刑4 月，搶奪罪有期徒刑9 月，定應執行刑有期徒刑1 年。
    均已詳敘其所憑證據、認定理由及量刑依據。從形式上觀察
    ，原判決並無認定事實錯誤、量刑瑕疵或違背法令之情形。
    被告上訴理由，並未指摘原判決關於認定事實、適用法律及
    量刑等項，有何具體違法或不當。揆諸上開說明，顯然置原
    判決已經明白論斷審酌、說明之事項於不顧，意在拖延訴訟
    ，自形式上觀察，核非足以動搖原判決之具體理由，依照上
    揭說明，應認其上訴為不合法律上之程式，予以駁回，並不
    經言詞辯論為之。
三、據上論斷，應依刑事訴訟法第367 條前段、第372 條，判決
    如主文。
中    華    民    國    98    年    8     月    5     日
                  刑事第二庭    審判長法  官  林正雄
                                      法  官  陳啟造
                                      法  官  黃壽燕
以上正本證明與原本無異。
竊盜罪部分不得上訴，搶奪罪部份如不服本判決應於收受本判決
後10日內向本院提出上訴書狀，其未敘述上訴理由者，並得於提
起上訴後10日內向本院補提理由書狀（均須按他造當事人之人數
附繕本）「切勿逕送上級法院」。
中    華    民    國    98    年    8     月    5     日
                                      書記官  梁雅華


司法院資訊處製作；財團法人民間司法改革基金會備份。
